JOHAN MERELLO ORTECHO

Av. Venezuela 1724 Breña 014334980 - 987099651(RPC) johan.merello@gmail.com 26 Años



Técnico en computación e Informática con 4 años de experiencia en una institución pública. Con conocimientos de diagnóstico y reparación de computadoras, cotizaciones, cableado estructurado, maquetación de páginas web y programación PHP.

Con capacidad de aprendizaje rápido de las funciones a desempeñar e interés en adquirir mayores conocimientos en gestión TI y nuevas tendencias tecnológicas.

ESTUDIOS

CIMAS:

-Técnico en Computación e Informática (Graduado) Feb 2007 - Dic 2009

Plataforma Platzi Online:

-Curso de Diseño Web (Frontend) y (Backend) Marz 2014 - Jun 2014

Universidad Peruana de las Américas:

-Ingeniería de Computación y Sistemas **Set 2014 - Actualmente**

Tecnofor Perú:

-Curso de Configuración y Administración de Microsoft Windows Server 2012 **Abril 2015**

INICTEL-UNI:

-Especialista en Telefonía IP con Asterisk Marz 2015 - Jul 2015

HABILIDADES

PROGRAMACION Y DISEÑO

- PHP (Patrón MVC , Conexión a BD)
 VISUAL NET (Patron MVC , Conexión a BD, Escritorio y Web)
- o JAVA (Conexión a BD, Escritorio y Web)
- Maquetación HTML5
- CSS3 (Uso de Stylus, KeyFrames, MediaQuery)

SISTEMAS OPERATIVOS

- Linux (Fedora, Ubuntu, Centos)
- Windows (7, 8, 10, Windows Server)

SOPORTE TECNICO

- Diagnóstico y Reparación de PC
- Configuración de S.O (Windows, Linux, MAC)
- Inventario del parque informático (PC, Impresoras, Switch, Teléfonos IP)
- Soporte técnico a usuarios y remotamente
- o Virtualización de S.O (VMWARE, HYPER-V, VIRTUAL BOX)

BASE DE DATOS

- SQL SERVER (Consultas, Procedimientos, Triggers)
- MYSQL (Consultas, Procedimientos, Triggers)

OTROS

- Windows Server(Active Directory, GPO)
- Asterisk(Instalación, Configuración, Creación de anexos)
- Especificaciones y Cotizaciones para adquirir equipos Informáticos

IDIOMA

Inglés - Nivel Intermedio

EXPERIENCIA LABORAL

MUNICIPALIDAD DE SAN ISIDRO (FEB 2011 - Actualmente)

AREA: Gerencia De Tecnologías De Comunicación E Información

Cargo: Especialista en Soporte Técnico

RESPONSABILIDADES:

- Soporte técnico en sitio y remotamente.
- Cableado estructurado de data y voz.
- Inventario del parque informático (PC, Impresoras, Switch, Teléfonos IP).
- Creación de usuarios de dominio.
- Diagnóstico y Reparación de PC.
- Configuración de S.O (Windows, Linux, IOS).
- Configuración de equipos telefónicos IP (SNOM 300, YEALINK,
- GRANDSTREAM)
- Creación de códigos y anexos desde servidor Asterisk.

BEMBOS S.A.C (FEB 2009 - MARZ 2011)

AREA: Atención al Cliente **Cargo:** Jefe de Counter

RESPONSABILIDADES:

- Apertura del local para iniciar la atención a los clientes
- Orientación al cliente sobre el producto a consumir.
- Arqueo y cierre de cajas.
- Inventario de productos perecibles y no perecibles.
- Reporte y solicitud de productos faltantes.
- Controlar el stock y mermas de los productos.
- Capacitar al personal nuevo.
- Distribuir las labores a realizar durante el día.

DISPONIBILIDAD INMEDIATA

CV WEB: https://johanmerello.github.io/

